【裁判字號】    99,訴,797
【裁判日期】    990610
【裁判案由】    毒品危害防制條例
【裁判全文】
臺灣臺中地方法院刑事判決               99年度訴字第797號
公  訴  人  臺灣臺中地方法院檢察署檢察官
被      告  甲○○
指定辯護人  許景鐿律師
上列被告因毒品危害防制條例案件，經檢察官提起公訴（99年度
偵字第619號、第4995號），本院判決如下：
    主    文
甲○○販賣第二級毒品，累犯，處有期徒刑年玖月，未扣案之
犯罪所得新臺幣伍佰元沒收之，如全部或一部不能沒收時，以其
財產抵償之；又販賣第二級毒品，累犯，處有期徒刑年捌月，
未扣案之犯罪所得新臺幣佰元沒收之，如全部或一部不能沒收
時，以其財產抵償之。主刑部分，應執行有期徒刑伍年肆月。
    犯罪事實
一、甲○○前因違反毒品危害防制條例案件，經本院判處有期徒
    刑6月，如易科罰金，以銀元300元折算1日確定，於民國94
    年12月24日縮短刑期執行完畢。詎其仍不知警惕，明知甲基
    安非他命係毒品危害防制條例第2條第2項第2款所規定之第
    二級毒品，非經許可，不得販賣、持有，竟基於販賣第二級
    毒品甲基安非他命以營利之犯意，利用其向不知情之女友郭
    慧蓮所借用之門號0000000000號行動電話一支（含SIM卡均
    未扣案，下同）為聯絡毒品交易之工具，先後為下列之販賣
    第二級毒品甲基安非他命之犯行：
  (一)丙○○於98年9月25日下午1時41分許，以其所持用之門號00
    00000000號行動電話撥打甲○○所持用之門號0000000000號
    行動電話，與甲○○約妥購買第二級毒品甲基安非他命新臺
    幣（下同）五百元及交易時間、地點後，由丙○○於稍後，
    至甲○○位於臺中縣大里市○○路43巷7弄1號住處一樓，向
    甲○○購得價量五百元之第二級毒品甲基安非他命1包，並
    當場交付五百元予甲○○。
  (二)丙○○於98年9月26日下午1時56分許，以其所持用之門號00
    00000000號行動電話撥打甲○○所持用之門號0000000000號
    行動電話，與甲○○約妥購買第二級毒品甲基安非他命三百
    元及交易時間、地點後，由丙○○於稍後，至甲○○位於上
    址住處一樓，向甲○○購得價量三百元、置於玻璃球吸食器
    內（雙方稱為：氣球）之第二級毒品甲基安非他命，並當場
    交付三百元予甲○○。
二、案經臺灣臺中地方法院檢察署檢察官自動檢舉偵查起訴。
    理    由
壹、程序部分：
一、按「刑事訴訟法第159條之1所規定被告以外之人於偵查中向
    檢察官所為之陳述，除顯有不可信之情況者外，得為證據。
    其立法理由係以偵查中對被告以外之人所為之偵查筆錄，或
    被告以外之人向檢察官所提之書面陳述，性質上均屬傳聞證
    據，且常為認定被告有罪之證據，自理論上言，如未予被告
    反對詰問、適當辯解之機會，一律准其為證據，似與當事人
    進行主義之精神不無扞格之處，對被告之防禦權亦有所妨礙
    ，然刑事訴訟法規定檢察官代表國家偵查犯罪、實施公訴，
    依法有訊問被告、證人、鑑定人之權，且實務運作時，偵查
    中檢察官向被告以外之人所取得之陳述，原則上均能遵守法
    律規定，不致違法取供，其可信性甚高，為兼顧理論與實務
    ，而對被告以外之人於偵查中向檢察官所為之陳述，除顯有
    不可信之情況者外，得為證據。乃同法第159條第1項所謂得
    作為證據之「法律有規定者」之一，為有關證據能力之規定
    ，係屬於證據容許性之範疇。而被告之反對詰問權係指訴訟
    上被告有在公判庭當面詰問證人，以求發現真實之權利，此
    與證據能力係指符合法律所規定之證據適格，而得成為證明
    犯罪事實存在與否之證據資格，性質上並非相同。否則，如
    被告以外之人於本案審判中所為之陳述，與其先前在檢察官
    偵查中所為之陳述不符時，即謂後者無證據能力，依同法第
    155條第2項規定，即悉數摒除不用，僅能採取其於本案審判
    中之陳述作為判斷之依據，按之現行刑事訴訟法關於傳聞證
    據排除例外之規定，殊難謂為的論。（最高法院96年度臺上
    字第7448號裁判要旨參照）」；又按「詰問權係指訴訟上當
    事人有在審判庭輪流盤問證人，以求發現真實，辨明供述證
    據真偽之權利，其於現行刑事訴訟制度之設計，以刑事訴訟
    法第166條以下規定之交互詰問為實踐，屬於人證調查證據
    程序之一環；與證據能力係指符合法律所規定之證據適格，
    而得成為證明犯罪事實存在與否之證據適格，性質上並非相
    同。偵查中檢察官為蒐集被告犯罪證據，訊問證人旨在確認
    被告嫌疑之有無及內容，與審判期日透過當事人之攻防，調
    查證人以認定事實之性質及目的有別。偵查中訊問證人，法
    無明文必須傳喚被告使之得以在場；刑事訴訟法第248條第1
    項前段雖規定「如被告在場者，被告得親自詰問」，事實上
    亦難期被告有於偵查中行使詰問權之機會。此項未經被告詰
    問之被告以外之人於偵查中向檢察官所為之陳述，依刑事訴
    訟法第159條之1第2項之規定，原則上屬於法律規定為有證
    據能力之傳聞證據，於例外顯有不可信之情況，始否定其得
    為證據。是得為證據之被告以外之人於偵查中向檢察官所為
    之陳述，因其陳述未經被告詰問，應認屬於未經合法調查之
    證據，非為無證據能力，而禁止證據之使用。此項詰問權之
    欠缺，非不得於審判中由被告行使以補正，而完足為經合法
    調查之證據。卷查，指定辯護人雖主張證人丙○○於偵訊中
    之證詞無證據能力等語。然檢察官於偵查中並無非法取供之
    情形，證人丙○○復已經檢察官諭令具結在案，有結文一紙
    附卷可查（見98年度他字第4059號卷第68頁），是其於偵查
    中之陳述，依上說明，本屬有證據能力之傳聞證據，是指定
    辯護人否定證人丙○○於偵訊中之證述內容有證據能力等語
    ，洵非可取，況證人丙○○既已經具結，其之證詞之可信性
    更已獲確保。又證人丙○○於偵查中雖未經被告甲○○及指
    定辯護人於偵查程序為詰問，但證人丙○○於本院審理中業
    經傳喚到庭為證，並予公訴人、被告甲○○及指定辯護人對
    質、詰問之機會，有本院審理筆錄在卷可查，既已於本院審
    理中經補正詰問程序，而完足為合法調查之證據（最高法院
    96年度臺上字第4365號判決要旨可資參照），另本院審酌證
    人丙○○上開於偵訊中之證述內容，較無人情施壓或干擾，
    亦無不當取供之情形，復為本院事實認定之重要依據，認為
    以之作為本案之證據亦屬適當，是上開證人丙○○於偵訊時
    之證述，自具有證據能力。是被告甲○○及指定辯護人主張
    證人丙○○於偵訊中證述並無證據能力等語，尚屬誤會。
二、次按刑事訴訟法第159條之2所定之傳聞例外，即英美法所稱
    之「自己矛盾之供述」，必符合被告以外之人於檢察事務官
    、司法警察官、司法警察調查中所為之陳述，「與審判中不
    符」，且其先前之陳述，具備「可信性」及「必要性」二要
    件，始例外得適用上開規定，認其先前所為之陳述，為有證
    據能力。此所謂「與審判中不符」，係指該陳述之主要待證
    事實部分，自身前後之供述有所不符，導致應為相異之認定
    ，此並包括先前之陳述詳盡，於後簡略，甚至改稱忘記、不
    知道或有正當理由而拒絕陳述（如經許可之拒絕證言）等實
    質內容已有不符者在內。所謂「可信性」要件，則指其陳述
    與審判中之陳述為比較，就陳述時之外部狀況予以觀察，先
    前之陳述係在有其可信為真實之特別情況下所為者而言。例
    如先前之陳述係出於自然之發言，審判階段則受到外力干擾
    ，或供述者因自身情事之變化（如性侵害案件，被害人已結
    婚，為婚姻故乃隱瞞先前事實）等情形屬之，與一般供述證
    據應具備之任意性要件有別。至所謂「必要性」要件，乃指
    就具體個案案情及相關證據予以判斷，其主要待證事實之存
    在或不存在，已無從再從同一供述者取得與先前相同之陳述
    內容，縱以其他證據替代，亦無由達到同一目的之情形（最
    高法院96年度臺上字第4365號裁判要旨）。而本件被告甲○
    ○、指定辯護人於本院審理中均陳明證人丙○○於警訊時之
    證述內容無證據能力，即表示反對將此等傳聞證據納入本件
    證據資料中，且本院審酌證人丙○○於偵訊及本院審理中均
    已到庭證結在案，乃其警詢中之證述內容，業有偵訊及本院
    審理中之結證證詞可資替代，復參酌上開最高法院裁判要旨
    所揭櫫之「可信性」、「必要性」之要件，爰不以之為本案
    實體認定之依據（最高法院96年度臺上字第4363號、97年度
    臺上字第1981號、97年度臺上字第6585號裁判要旨）。
三、本件公訴人、被告甲○○及指定辯護人對於本院就後述實體
    部分所引之書證內容等（非供述證據），於本院審理中均不
    爭執證據能力，或主張係屬違法取得（見本院卷第30頁、第
    32頁、第43頁、第93至99頁），猶未對後述之書證內容部分
    釋明有何顯不可信之情況，且本院審酌後述書證之內容、取
    得程序，均無不法取得之情事，亦合於實體發現真實之訴訟
    目的，均適宜為本案證據，依前開說明，就後述實體部分所
    引之書證內容自具有證據能力。
四、按有事實足認被告或犯罪嫌疑人有最輕本刑為3年以上有期
    徒刑之罪嫌，並危害國家安全或社會秩序情節重大，而有相
    當理由可信其通訊內容與本案有關，且不能或難以其他方法
    蒐集或調查證據者，偵查中得由檢察官核發通訊監察書，95
    年5月30日修正公布通訊保障及監察法第5條第1項第1款及第
    2項分別定有明文。又按偵查犯罪機關依法定程序監聽之錄
    音，如已踐行調查證據程序，非不可採為認定犯罪事實之基
    礎（最高法院93年度臺上字第6510號判決意旨參照）。本件
    採為判決基礎之卷附通訊監察錄音及譯文，其所憑之通訊監
    察書之核發經過及記載事項，均符合通訊保障及監察法之相
    關規定，本案依前述通訊監察書實施之監聽、錄音，自屬合
    法。則依監聽所得錄音，係依憑機械力錄製，未經人為操作
    、不摻雜個人主觀意念，具證據能力；而將上述具有證據能
    力之監聽所得錄音具體以文字紀錄，亦即其所作成之譯文，
    乃監聽錄音內容之顯示，為學說上所稱之派生證據。倘當事
    人對於該譯文內容之同一性或真實性發生爭執或有所懷疑時
    ，法院固應依刑事訴訟法第165條之1第2項規定勘驗該監聽
    之錄音踐行調查證據程序，使之忠實再現以確保內容之真實
    、同一；惟當事人如已承認該錄音譯文之內容屬實，或對於
    譯文之內容並無爭執，而法院復已就該譯文依法踐行調查證
    據程序者，該通訊監察之譯文，自亦有證據能力，且與播放
    錄音有同等價值（最高法院97年度臺上字第561號、第3414
    號、第6667號、98年度臺上字第4384號裁判要旨參照）。查
    本件就如後述實體部分所引用之通訊監察譯文（詳參附表一
    、二所示），被告甲○○及指定辯護人於本院審理中，雖曾
    否定其具有證據能力（被告甲○○、指定辯護人於本院準備
    程序中曾主張無證據能力，嗣指定辯護人於99年5月4日提出
    刑事辯護要旨狀，陳明：捨棄不再爭執監聽錄音及監聽譯文
    之證據能力等語，見本院卷第43頁），惟查如附表一、二所
    示之通訊監察錄音均經本院於99年5月19日會同公訴人、被
    告甲○○及指定辯護人，以當庭播放錄音內容，並依錄音內
    容逐句製有譯文之方式，當庭勘驗無訛，復製有勘驗筆錄在
    卷可按，且公訴人、被告甲○○及指定辯護人於上開勘驗期
    日，對於上開勘驗結果，亦均陳明無意見等語，亦即對於上
    開通訊監察錄音及所派生譯文內容之同一性或真實性，均不
    加爭執，再如上述之通訊監察譯文、勘驗筆錄業已經於本院
    審理中提示予公訴人、被告甲○○及指定辯護人逐一予以辨
    識、指認無訛，有本院審理筆錄在卷可憑，亦即均已經本院
    依法踐行調查證據程序，揆諸前揭說明，上開通訊監察錄音
    及所派生之通訊監察譯文自有證據能力。是被告甲○○、指
    定辯護人辯稱該等通訊監察錄音及譯文均無證據能力等語，
    即有誤會，亦不可採。
貳、實體部分：
一、上開事實，業據被告甲○○於偵訊中坦承不諱，惟其於本院
    審理中雖仍坦承與證人丙○○相識，並曾持用其向不知情之
    案外人即其女友郭慧蓮所借用之門號0000000000號行動電話
    ，與證人丙○○所持用之門號0000000000號行動電話相互為
    如附表一、二所示之通話內容之事實不諱，然則矢口否認有
    何販賣第二級毒品甲基安非他命之情事，其於本院準備程序
    中辯稱：這二次都是我與證人丙○○合資向綽號「小玉」之
    人購買，二次都是我叫「小玉」分好兩包，價格各為五百元
    ，等到我回家後，在我家樓下將毒品交予證人丙○○，二次
    各交一包，第一次向證人丙○○拿二百元、第二次拿三百元
    ，總共只拿了五百元，根本沒有賺到錢云云；嗣於本院審理
    中先係改口辯稱：我真的沒有賣毒品予證人丙○○，是我們
    共同合資向綽號「小玉」之人購買，而且98年6月26日當天
    ，證人丙○○沒有來我家，所以當天我沒有交付毒品給她，
    至於98年9月25日那天，我是否有交付毒品予證人丙○○，
    我沒有很深的記憶，（旋又改稱）這二次好像有給，又好像
    沒有給證人丙○○云云；嗣又再度翻異，改辯稱：這二次都
    是綽號「小玉」之人先到我家，等證人丙○○到我家後，我
    與證人丙○○再合資向綽號「小玉」之人購買一千元的毒品
    云云。
二、經查：
  (一)被告甲○○於偵訊中已供承：「（檢察官問：98年9月25日1
    3時41分，丙○○用0000000000號電話，打給你所使用00000
    00000號電話，這通電話你們聯絡做何事？〈提示通訊監察
    譯文並告以要旨〉）那天是他要施用安非他命〈即指甲基安
    非他命，下同〉，他沒有安非他命，是要向我拿，我應該有
    拿五百元的安非他命給他，我有向他拿五百元。˙˙˙」、
    「（檢察官問：98年9月26日13時56分，丙○○又打電話給
    你做何事？〈提示通訊監察譯文並告以要旨〉）他來找我都
    是要跟我拿安非他命，這次的事情我忘記了。」、「（檢察
    官問：丙○○說他用三百元向你買安非他命，你就將他買的
    安非他命放在他買的玻璃球內讓他在你家施用，你有無意見
    ？）我沒有意見，他有在我家施用安非他命，我有向他收三
    百元。˙˙˙」、（檢察官問：98年9月25日、9月26日這二
    次，是否都是你出售安非他命給丙○○？）是的。」、「（
    檢察官問：販賣二次安非他命給丙○○的部分，是否承認犯
    罪？）我承認犯罪。」等語明確，核與證人丙○○於偵訊中
    結證稱：「（檢察官問：之前施用的安非他命是向何人購買
    ？）甲○○。」、「（檢察官問：98年9月25日13時41分，
    你曾用0000000000號撥打0000000000號電話給甲○○，那通
    電話是否要跟他購買毒品？）是的。這次我買五百元的安非
    他命。我們是約在他家，我是進入他家1樓跟他買的。我有
    將五百元給他，他給我一小包安非他命，他是用夾鍊袋裝的
    。」、「（檢察官問：98年9月26日13時56分，你以同樣的
    電話與他聯絡，這次是買多少？）這次我向他買三百元的安
    非他命，這次也是在他家買的，我有將三百元給他，他直接
    拿一些安非他命給我，放在我去買的玻璃球內，我直接在他
    家施用。」、「（檢察官問：為什麼他說要拿『氣球』給你
    ？）因為那次我拿四百元給他，一百元是買『氣球』，三百
    元是買安非他命，『氣球』是他替我買的，『氣球』是指玻
    璃球吸食器。」、「（檢察官問：你剛剛所稱在98年9月25
    日13時41分、98年9月26日13時56分，曾經用0000000000號
    撥打給甲○○0000000000號電話，聯絡購買毒品事宜，之後
    去他家，向他分別購買五百元、三百元的安非他命，是否實
    在？）實在。」等語，及於本院審理中所證稱：「（檢察官
    問：〈審判長提示98年9月25日監聽譯文並告以要旨〉是何
    意思？）那麼久了我忘記了。」、「（檢察官問：之前在警
    局時，警察拿這通譯文給你看，你表示這是你與被告的對話
    ，是要向被告買甲基安非他命，警察問你是否有買到毒品，
    你回說有，買了五百元甲基安非他命，打完電話之後，馬上
    去甲○○家裡拿，後來你還向甲○○質問為何數量那麼少？
    ）好像不太對˙˙˙」、「（檢察官問〈審判長提示證人丙
    ○○之偵訊筆錄並告以要旨〉是否屬實？）只是純粹朋友打
    電話一起吃，我拿五、三百給他，應該是買毒品。」、「（
    檢察官問：這通電話是何意？）我要向他買甲基安非他命，
    交易情形就是如同我在檢察官那裡講的一樣。」、「（檢察
    官問：當天是否有拿五百元給甲○○買毒品？）是，甲○○
    也有拿五百元的甲基安非他命給我。交易地點就是在甲○○
    家的一樓。」、「（檢察官問：第二通電話就是98年9月26
    日13時56分〈審判長提示9月26日通訊監察譯文並告以要旨
    〉這通是否你們兩人對話，也是要買毒品的？）是我與被告
    對話，也是要買毒品，也是買甲基安非他命，是買三百元。
    交易地點也是在他家樓下一樓。」、「（檢察官問：這次是
    否有交易成功？）有。」等語相符，復有被告甲○○所持用
    之門號0000000000號行動電話通聯紀錄及通訊監察譯文等附
    卷可佐，另就關於被告甲○○、證人丙○○上開所述雙方於
    98 年9月25日下午1時41分許、9月26日下午1時56分許間之
    聯繫毒品交易毒品通話內容，業經本院以當庭播放通訊監察
    錄音之方式，勘驗其結果如附表一、附表二、(二)，並經被告
    甲○○當場確認無訛，有本院勘驗筆錄在卷可憑，而細譯其
    等對話之內容，均核與被告甲○○前揭所供承、證人丙○○
    前開所證述之雙方交易毒品之經過情節相合，自足認被告甲
    ○○前述於偵查中之供述，及證人丙○○於偵訊及本院審理
    中之結證內容，確均為事實，自可採信，並足資採為被告甲
    ○○論罪科刑之依據。
  (二)又被告甲○○於本院審理中雖一再辯稱：這二次都是我與證
    人丙○○合資向綽號「小玉」之人購買云云。惟經核對如附
    表一、附表二、(二)所示之被告甲○○與證人丙○○間之通話
    內容，均顯示係證人丙○○要向被告甲○○購買毒品，並均
    係在雙方談妥價格、數量後，才由證人丙○○至被告甲○○
    前開住處內完成交易，其間，其二人均未提及係要合資購買
    毒品，甚或係要向綽號「小玉」之人購買毒品，是被告甲○
    ○此部分所辯，顯與本案通訊監察錄音及譯文內容所示之客
    觀情狀不合，尚難相信。況經進一步質之被告甲○○究係如
    何與證人丙○○合資購買毒品，其於本院準備程序中，先係
    辯稱：這二次都是我叫「小玉」分好兩包，價格各為五百元
    ，等到我回家後，在我家樓下將毒品交予證人丙○○，二次
    各交一包，第一次向證人丙○○拿二百元、第二次拿三百元
    ，總共只拿了五百元云云，而表示係由其至其他處所向綽號
    「小玉」之人購買毒品，再返家將毒品交予證人丙○○，而
    證人丙○○第一次交付二百元、第二次交付三百元予其。然
    於本院審理中，其卻又改口稱：98年6月26日當天，證人丙
    ○○沒有來我家，所以當天我沒有交付毒品給她，至於98年
    9月25日那天，我是否有交付毒品予證人丙○○，我沒有很
    深的記憶，（旋又改稱）這二次好像有給，又好像沒有給證
    人丙○○云云；不久，又再度翻異，改辯稱：這二次都是綽
    號「小玉」之人先到我家，等證人丙○○到我家後，我與證
    人丙○○再合資向綽號「小玉」之人購買一千元的毒品云云
    ，除均核與其先前於本院準備程序中所辯不一外，僅就其於
    本院審理中所言，其對於究有無於98年9月25日、9月26日分
    別交付毒品予證人丙○○一情，或辯稱98年9月26日確定沒
    有云云，或稱均已無印象云云，又或稱係綽號「小玉」之人
    到場後，等到證人丙○○亦到場，我才與證人丙○○合資向
    綽號「小玉」之人購買毒品云云，先後所供差異更殊，則被
    告甲○○既係與證人丙○○合資購買毒品，自應將所購毒品
    交付予證人丙○○方是，何以竟會對於有無交付毒品與證人
    丙○○一情，前後說詞不一，甚更隱諱以沒有印象一語搪塞
    。再者，依被告甲○○所言，其與證人丙○○之合資方式，
    均係由其出面與綽號「小玉」之人聯絡，衡情，其應當知悉
    綽號「小玉」之人之電話或其他聯絡方式才對，但就此訊之
    被告甲○○，其卻又表示可能係綽號「小玉」之人到我家云
    云，或供承：我忘記綽號「小玉」之電話云云，或稱可能當
    時我係去外面打公共電話云云，均無法明確指明其與該綽號
    「小玉」交易毒品之方式、聯絡電話等情，而悖於常情。凡
    此，俱徵其辯稱這二次均係合資購買毒品云云，確難以採信
    。
  (三)至證人丙○○本院審理中，在接受被告甲○○之詰問時，雖
    一度表示其曾與被告甲○○一起合資向綽號「小玉」之人購
    買毒品，其並在場目擊交易經過等語，然就上開毒品交易情
    節，確係由被告甲○○販售予證人丙○○，業如前述，且證
    人丙○○歷經偵訊及公訴人之詰問，均始終指認係向被告甲
    ○○購買毒品，嗣於被告甲○○詰問時亦明確證稱：「（被
    告甲○○問：你後來找我，我們一起合資向小玉買毒品？）
    沒有。」等語，有偵訊及本院審理筆錄在卷可查，唯僅於接
    受被告甲○○之詰問，並在被告甲○○先提及：「你會認識
    小玉，也是因為到我家，你出三百、四百跟我一起向小玉買
    毒品，如果沒有抓到小玉就變成是我賣毒品給你？」云云後
    ，方改口證稱其係與被告甲○○一起出資向綽號「小玉」之
    人購買毒品云云，亦有本院審理筆錄可資對照。顯然，證人
    丙○○係因被告甲○○之暗示，並在被告甲○○表示若不咬
    出綽號「小玉」之人，其即將受追訴之情況，方始改口，而
    觀之被告甲○○、證人丙○○如附表一、附表二所示通話內
    容，其二人相互熟稔，往來密切，苟係其二人合資向綽號「
    小玉」之人購買毒品，證人丙○○當不致不知其間細節，而
    於偵訊及本院審理中未予提及，反而係在被告甲○○提及：
    「你會認識小玉，也是因為到我家，你出三百、四百跟我一
    起向小玉買毒品，如果沒有抓到小玉就變成是我賣毒品給你
    ？」云云後，始配合被告甲○○之要求，說出係合資向綽號
    「小玉」之人購買毒品，乃證人丙○○於本院審理中，因受
    被告甲○○之暗示，而更易證詞，衡情，亦無非配合被告甲
    ○○之辯解，以迴護其免於刑責而已，是證人丙○○此部分
    所翻異證詞，即難認係真實，自不足以為被告甲○○有利之
    判斷。
  (四)按販賣毒品之所謂販賣行為，係行為人基於營利之目的，而
    販入或賣出毒品而言。販賣毒品者，其主觀上須有營利之意
    圖，且客觀上有販賣之行為，即足構成，至於實際上是否已
    經獲利，則非所問。即於有償讓與他人之初，係基於營利之
    意思，並著手實施，而因故無法高於購入之原價出售，最後
    不得不以原價或低於原價讓與他人時，仍屬販賣行為。本件
    證人丙○○與被告甲○○僅係因購買毒品而見面，更非至親
    ，且如上述第二級毒品甲基安非他命交易均屬有償行為，被
    告甲○○係親自在特定地點交付毒品並收取價款，倘非有利
    可圖，自無平白甘冒觸犯重罪之風險而特意有償交付第二級
    毒品之理，堪信被告甲○○如上述之販賣第二集毒品甲基安
    非他命，確有從中賺取買賣價差，均有牟利之意圖甚明。
  (五)綜據上述，被告甲○○前詞所辯，委係避責之詞，不可採信
    。本案事證明確，被告甲○○之犯行洵可認定。
三、按甲基安非他命為毒品危害防制條例第2條第2項第2款明定
    列管之第二級毒品，任何人非經許可，不得販賣及持有。茲
    對被告甲○○論罪說明如下：
  (一)核被告甲○○如犯罪事實欄一、(一)、(二)所為，均係犯毒品危
    害防制條例第4條第2項之販賣第二級毒品罪。被告甲○○為
    販賣而持有第二級毒品甲基安非他命之低度行為，各應為其
    販賣第二級毒品甲基安非他命之高度行為所吸收，均不另論
    罪。
  (二)按毒品危害防制條例第17條第2項增列「犯第4條至第8條之
    罪於偵查及審判中均自白者，減輕其刑。」之規定，對於在
    偵查及審判中均自白犯該條例第四條至第八條之罪者，明定
    應減輕其刑。該項所謂「自白」，乃對自己之犯罪事實全部
    或主要部分為肯定供述之意。（最高法院99年度臺上字第18
    50號裁判要旨）又所謂自白，乃行為人對自己犯罪事實之全
    部或主要部分為肯定陳述之意。行為人於訴訟上（審判上）
    或訴訟外（審判外）對犯罪事實為具體、明確、肯定之陳述
    ，應係自白；單純拒絕陳述或保持緘默，則非自白，自不待
    言。至於行為人對犯罪事實有所陳述，而未明白承認或否認
    ，是否屬於自白，事實審法院應審酌個案具體情形，諸如是
    否出於自由意志，兼及陳述之時間、場合、動機、對象、態
    度、內容等事項，審慎認定之。事實審法院採取被告已有爭
    執之自白，作為認定犯罪事實之證據，對被告之利益具有重
    大關係，必須於判決內明認定被告自白犯罪之理由，始稱
    適法。（最高法院99年度臺上字第2071號裁判要旨）。查本
    件被告甲○○於本院審理中均始終否認犯罪，分別以前詞置
    辯，已如前述。期間，指定辯護人曾於99年5月4日提出刑事
    辯護要旨狀（該狀僅為指定辯護人單獨具名），陳稱：「一
    、經辯護人於99年4月29日至臺灣臺中監獄接見被告甲○○
    並與其『詳談分析利弊得失之情況』後，被告接納辯護人之
    建議，承認其在檢察官偵訊時之供述內容。因此，有關公訴
    人指訴之犯罪行為，被告既然在『偵查中』已坦承不諱，如
    今也不爭執檢方指訴之犯罪行為，顯見其確具悔過之心˙˙
    ˙（見本院卷第43頁）」等語，另被告甲○○於99年5月19
    日本院勘驗程序中，經受命法官訊問時，亦表示：「（受命
    法官問：之前有具狀表示要認罪，是否確實？）是的。」等
    語，但經核被告甲○○於本院審理中先後所辯，其均係一再
    否認犯罪，辯稱係與證人丙○○合資向綽號「小玉」之人購
    買云云，乃其所辯已與指定辯護人前開狀呈內容不合，且經
    再向被告甲○○求證，其於本院審理中表示：「（審判長問
    ：前次準備程序進行勘驗過程中，法官有問律師具狀表示要
    認罪，問你是否確實，你回答是，那是代表何意？）那是因
    為當時我只知道小玉這兩個字，當時我要認罪，不是真的要
    承認犯罪，而是我沒有辦法查出小玉。」等語，併對照被告
    甲○○一再否認犯罪，而以前詞置辯等經過情節，顯然被告
    甲○○係因綽號「小玉」之人無法查緝到案，始於指定辯護
    人至監所接見時，於審判外向指定辯護人表示在此情況下不
    再爭執檢方所指訴之犯罪行為而已，其並無於本院審理程序
    中為自白犯罪之意思，換言之，其先前於99年5月19日本院
    勘驗程序中，所稱：「（受命法官問：之前有具狀表示要認
    罪，是否確實？）是的。」等語，僅係在確認指定辯護人所
    呈書狀內容，亦即其確曾在審判外即指定辯護人至監所接見
    時，向指定辯護人表示在找不到綽號「小玉」之人之情況下
    ，其願意認罪而已，並非表示其有於本案審判程序中為犯罪
    自白之真意，此觀其始終堅稱：我不是真的承認犯罪等語，
    即可明證。從而，被告甲○○於本院審理程序中，既未對其
    販賣毒品之犯行，有何肯定之供述，甚為否認犯罪而提出積
    極之主張或辯解，縱其於審判外，因私人考量，而曾向指定
    辯護人表示願意認罪等語，則依上開最高法院判決要旨所示
    ，被告甲○○此舉，自難認為係審判中之自白，更無從適用
    毒品危害防制條例第17條第2項之規定，合此敘明。至被告
    甲○○、證人丙○○雖均指認綽號「小玉」之人即係案外人
    蔡昭賢，惟就被告甲○○所稱曾與證人丙○○合資向綽號「
    小玉」之人購買毒品一情，本院經調查後，業已審認被告甲
    ○○此部分辯解，尚不可採，有如前述；再就關於被告甲○
    ○所供係向綽號「小玉」之人購毒一節，經查，亦僅有被告
    甲○○片面之指證，並無其他證據可資以補強，且本院遍查
    本案全卷證據資料，亦查無案外人蔡昭賢因被告甲○○之指
    證，而受檢警追訴或起獲之紀錄，乃被告甲○○此部分所供
    ，即難以遽信，更無毒品危害防制條例第17條第1項之適用
    。
  (三)刑法於94年2月2日修正公佈，刪除第56條連續犯之規定，自
    95年7月1日施行；而基於概括犯意連續多次販賣、轉讓毒品
    之行為，於刑法修正刪除連續犯規定之前，均依連續犯論以
    一罪；此次刑法第56條修正理由之說明謂：「對繼續犯同一
    罪名之罪者，均適用連續犯之規定論處，不無鼓勵犯罪之嫌
    ，亦使國家刑罰權之行使發生不合理之現象」、「基於連續
    犯原為數罪之本質及刑罰公平原則之考量，爰刪除有關連續
    犯之規定」等語，即係將本應各自獨立評價之數罪，回歸本
    來就應賦予複數法律效果之原貌。而所謂集合犯是指立法者
    所制定之犯罪構成要件中，本就預定有數個同種類之行為將
    反覆實行之犯罪，而將各自實現犯罪構成要件之多數行為，
    包括論以一罪。是關於集合犯之判斷，除應考量行為人主觀
    上是否出於反覆實行之概括犯意外，尚應斟酌客觀上之法律
    規範本來意涵、實現該犯罪目的之必要手段、社會生活經驗
    中該犯罪必然反覆實行之常態與社會之通念等因素；觀諸毒
    品危害防制條例所定之販賣、轉讓毒品罪之構成要件文義，
    實無從認定立法者本即預定該犯罪之本質，必有數個同種類
    行為而反覆實行之集合犯行，於一般生活中，亦難認持續販
    賣、轉讓毒品仍屬常態，社會通念尤難容許一再違犯，故販
    賣、轉讓毒品罪，均難認係集合犯；因此，就刑法修正施行
    後多次販賣、轉讓毒品之犯行，採一罪一罰，始符合立法本
    旨。又刑法上所稱接續犯，係指數個在同時同地或密切接近
    之時地，侵害同一法益之行為，因各舉動之獨立性極為薄弱
    ，依社會通念認為無法強行分開，乃將之包括視為一個行為
    之接續進行，給予單純一罪之刑法評價；此種實質上一罪之
    接續犯，與刑法修正前裁判上一罪之連續犯，其相異者，係
    在於連續犯侵害同一法益之數行為，各具獨立性，客觀上並
    認為其間存有時間上之差距，乃認係出於一個概括之犯意，
    為期訴訟經濟，擬制為一罪；茲刑法於95年7月1日起修正施
    行，已將連續犯規定予以刪除，考其立法旨趣，係因對於多
    次原可獨立評價之行為，僅論以一罪，不無鼓勵犯罪之嫌，
    亦與國民對於法律之感情相悖，是於審究接續犯之觀念時，
    亦不能無限擴張，除仍應受社會通念之支配外，尤應注意其
    公平性、合理性，使與經驗法則、論理法則及比例原則相適
    合，否則即與上揭修法精神不符。故本件被告甲○○販賣毒
    品之時間，分別係98年9月25日、9月26日，亦即其犯罪時間
    均為95年7月1日以後，係於刑法修正刪除連續犯規定之後所
    犯，自無論以集合犯或接續犯之餘地，是其各次販賣毒品之
    時間有隔、犯意有間，均應分論併罰。
  (四)被告甲○○前因違反毒品危害防制條例案件，經本院判處有
    其期徒刑6月，如易科罰金，以銀元300元折算1日確定，於
    94年12月24日縮短刑期執行完畢之事實，有臺灣高等法院被
    告前案紀錄表在卷可查，其於有期徒刑之執行完畢後五年內
    ，再故意犯本件有期徒刑以上之罪，為累犯，除法定本刑為
    無期徒刑之部分依法不得加重外，餘應依刑法第47條第1項
    規定，加重其刑。
  (五)按刑之量定，為求個案裁判之妥當性，法律固賦予法院裁量
    權，但此項裁量權之行使，除應依刑法第57條規定，審酌行
    為人及其行為等一切情狀，為整體之評價，並應顧及比例原
    則與平等原則，使罪刑均衡，輕重得宜，以契合社會之法律
    感情。又刑法第59條規定犯罪之情狀可憫恕者，得酌量減輕
    其刑，其所謂「犯罪之情狀」，與同法第57條規定科刑時應
    審酌之一切情狀，並非有截然不同之領域，於裁判上酌減其
    刑時，應就犯罪一切情狀，予以全盤考量，審酌其犯罪有無
    可憫恕之事由（即有無特殊之原因與環境，在客觀上足以引
    起一般同情，以及宣告法定低度刑，是否猶嫌過重等等），
    以為判斷。被告甲○○販賣販賣第二級毒品罪之法定刑為「
    無期徒刑或7年以上有期徒刑，得併科新臺幣1千萬元以下罰
    金。」，然同為販賣第二級毒品之人，其原因動機不一，犯
    罪情節未必盡相同，或有大盤毒梟者，亦有中、小盤之分，
    甚或僅止於吸毒者友儕間為求互通有無之有償轉讓者亦有之
    ，其販賣行為所造成危害社會之程度自屬有異，法律科處此
    類犯罪，所設之法定最低本刑卻同為「無期徒刑或7年以上
    有期徒刑，得併科新臺幣1千萬元以下罰金。」，不可謂不
    重，自非不可依客觀之犯行與主觀之惡性二者加以考量其情
    狀是否有可憫恕之處，適用刑法第59條之規定酌量減輕其刑
    ，期使個案裁判之量刑能斟酌至當，符合比例原則。被告甲
    ○○販賣第二級毒品之行為，雖無視國家對於杜絕毒品危害
    之禁令，行為固屬不當，應予非難，然其屬零星販賣，每次
    販賣金額非鉅，先後二次販賣所得為五百元、三百元，所販
    賣之數量非鉅，犯罪所得非多，販賣第二級毒品甲基安非他
    命之對象亦僅有證人丙○○而已，其散播毒品之範圍及數量
    有限，犯罪之情節尚非至惡，僅因一時貪念，致罹重典，然
    相對於長期大量販賣毒品之大毒梟而言，其對社會治安及國
    民健康之危害顯然較小，從被告甲○○關於販賣第二級毒品
    之犯案情節觀之，倘仍遽處以各罪法定本刑之最低刑度，無
    異失之過苛而不盡情理，不免予人情輕法重之感，且難謂符
    合罪刑相當性及比例原則，更無從與大毒梟之惡行有所區隔
    ，是其犯罪情狀相較於各罪法定之重刑，在客觀上足以引起
    一般人之同情，情節尚堪憫恕，本院爰均依刑法第59條之規
    定，就其所犯販賣第二級毒品之犯行，均酌量減輕其刑，並
    先加後減之。
  (六)茲說明對被告甲○○科刑之理由如下：
  (1)主刑部分：
  本院審酌被告甲○○明知毒品不僅殘害施用者自身健康，因
    施用毒品而散盡家財、連累家人，或為購買毒品鋌而走險者
    ，更不可勝計，竟為謀個人私利而販賣毒品，危害社會甚鉅
    ，乃公訴人請求從重量刑，然考量其犯罪之手段、素行、販
    賣毒品之價量及所得之利益均不多，轉讓毒品之對象、數量
    亦非甚鉅，暨其於犯罪後，曾於偵訊中坦承犯行，態度尚可
    等一切情狀，分別量處如主文之刑。
  按法律上屬於自由裁量之事項，並非概無法律性之拘束。法
    院就自由裁量權之行使，除不得逾越法律所規定範圍之外部
    性界限外，尚應受比例原則、公平正義原則之規範，謹守法
    律秩序之理念，體察法律之規範目的，使其結果實質正當，
    合於裁量之內部性界限，俾與立法本旨相契合。刑法第51條
    第5款規定數罪併罰，宣告多數有期徒刑者，應於各刑中之
    最長期以上，各刑合併之刑期以下，定其應執行之刑期，但
    不得逾30年，其就數罪併罰，固非採併科主義，而係採限制
    加重主義，就俱發各罪中，以最重之宣告刑為基礎，由法院
    參酌他罪之宣告刑，裁量加重定之，且不得逾法定之30年最
    高限制，此即外部性界限。然上揭定其應執行刑，既屬刑法
    賦予法院自由裁量之事項，其應受內部性界限之拘束，要屬
    當然。而刑法修正將連續犯、常業犯規定悉予刪除，考其立
    法目的，係基於刑罰公平原則考量，杜絕僥倖犯罪心理，並
    避免鼓勵犯罪之誤解，乃改採一行為一罪一罰。是定其刑期
    時，除仍應就各別刑罰規範之目的、輕重罪間體系之平衡、
    整體犯罪非難評價、各行為彼此間之偶發性、與被告前科之
    關聯性、各行為所侵害法益之專屬性或同一性、數罪對法益
    侵害之加重效應、罪數所反映之被告人格特性與犯罪傾向、
    社會對販毒行為處罰之期待等，為綜合判斷外，尤須參酌上
    開實現刑罰公平性，以杜絕僥倖、減少犯罪之立法意旨，為
    妥適之裁量，倘違背此內部性界限，即屬權利濫用之違法（
    最高法院96年度臺上字第7583號判決意旨參照）。本院審酌
    上情，就被告甲○○所科之刑，爰定其應執行刑如主文所示
    。
  (2)從刑部分：
  按毒品危害防制條例第19條第1項規定，犯販賣毒品罪者，
    其供犯罪所用及犯罪所得之財物均沒收之，係採義務沒收主
    義。故販賣毒品所得之對價，不問其中成本若干，利潤多少
    ，均應全部諭知沒收，貫徹政府查禁煙毒之決心，以符立法
    本旨（最高法院91年度臺上字第2419號判決意旨參照）。
  本件被告甲○○犯前述二次販賣第二級毒品甲基安非他命之
    犯行，已見前述，則就未扣案之販賣第二級毒品所得，自應
    於主文內附隨於各罪主刑項下諭知予以沒收之。又上開販賣
    毒品所得，如全部或一部不能沒收時，以被告甲○○之財產
    抵償之。
  未扣案之門號0000000000號行動電話一支（含SIM卡，下同
    ）雖係供被告甲○○持以供前述二次販賣第二級毒品甲基安
    非他命所用，惟該行動電話係被告甲○○向其女友郭慧蓮所
    借用，業據被告甲○○陳明甚詳，復有通聯調閱查詢結果等
    在卷可查，應可認定。是該行動電話既非被告甲○○所有，
    自與宣告沒收之要件不合，公訴人聲請予以宣告沒收等語，
    尚難允准，附此敘明。
據上論斷，應依刑事訴訟法第299條第1項前段，毒品危害防制條
例第4條第2項、第19條第1項，刑法第11條、第47條第1項、第59
條、第51條第5款，判決如主文。
本案經檢察官乙○○到庭執行職務。
中    華    民    國    99    年    6    月    10     日
                  刑事第十八庭  審判長法  官  高文崇
                                      法  官  胡芷瑜
                                      法  官  林世民
以上正本證明與原本無異。
如不服本判決應於收受判決後10日內向本院提出上訴書狀，並應
敘述具體理由；其未敘述上訴理由者，應於上訴期間屆滿後20日
內向本院補提理由書（均須按他造當事人之人數附繕本）「切勿
逕送上級法院」。
                                      書記官  紀俊源
中    華    民    國    99    年    6    月    10     日
附錄論罪科刑法條
毒品危害防制條例第4條
製造、運輸、販賣第一級毒品者，處死刑或無期徒刑；處無期徒
刑者，得併科新臺幣2千萬元以下罰金。
製造、運輸、販賣第二級毒品者，處無期徒刑或7年以上有期徒
刑，得併科新臺幣1千萬元以下罰金。
製造、運輸、販賣第三級毒品者，處5年以上有期徒刑，得併科
新臺幣7百萬元以下罰金。
製造、運輸、販賣第四級毒品者，處3年以上10年以下有期徒刑
，得併科新臺幣3百萬元以下罰金。
製造、運輸、販賣專供製造或施用毒品之器具者，處1年以上7年
以下有期徒刑，得併科新臺幣1百萬元以下罰金。
前五項之未遂犯罰之。
┌─────────────────────────────┐
│附表一、監聽時間：98年9月25日13時41分（通話時間：6分2秒） │
├─────────────────────────────┤
│◎通話對象：綽號「阿英」（丙○○）以0000-000000撥打甲○○ │
│            持用之0000-000000門號。                       │
│甲○○：嘿。                                              │
│丙○○：喂？你在家嗎？                                    │
│甲○○：你誰？                                            │
│丙○○：我阿英啦，誰！聽不出聲音喔？                      │
│甲○○：啊？                                              │
│丙○○：你聽不出我的聲音喔？幹你娘我早上打給小玉你知道嗎？│
│        說我要跟他拿東西嘛，他還欠我七百嘛，他自己算的，後│
│        來他跟我拿多少我不知道，都三百、兩百這樣拿不到？四│
│        百這樣拿不到？                                    │
│甲○○：嘿。                                              │
│丙○○：我叫他早上還我，他叫我十二點，我十一點打他就關機了│
│        ，這麼「胎歌」ㄟ阿（台語諧音，意骯髒）。          │
│甲○○：那種人不要再理他了啦。                            │
│丙○○：嘿呀，他現在打給我我不要再理他啦。                │
│甲○○：嘿。                                              │
│丙○○：阿要不要讓我「當」一下，昨天拿到一支錶，哈哈，幾口│
│        就好了。                                          │
│甲○○：嗯。                                              │
│丙○○：要嗎？要我就馬上過去。                            │
│甲○○：阿不是說？                                        │
│丙○○：我這裡存四百，等一下跟我媽拿就剛好五百，晚上可以吃│
│        那個、吃牛排。                                    │
│甲○○：不是說要游泳？                                    │
│丙○○：阿？                                              │
│甲○○：說要游泳！                                        │
│丙○○：什麼？                                            │
│甲○○：不是說要游泳？                                    │
│丙○○：要游泳喔？好阿。我帶泳衣過來阿。                  │
│甲○○：另外一個勒？                                      │
│丙○○：這裡四百阿。                                      │
│甲○○：我說另外一個勒？                                  │
│丙○○：什麼另外一個？她喔？她去上課啦。我妹說叫我不要帶她│
│        ，等一下被我弟罵，我弟知道會罵。他的意思是你是男的│
│        ，當作你是豬哥，他認為不好。                      │
│甲○○：嘿，你娘！游泳？！                                │
│丙○○：阿他們就這樣說，我哪知道他們在說什麼，他們在語無，│
│        黑白講話，語無倫次阿就怪怪的，跟我講話就不太正經。│
│甲○○：你你你..，你就不要說就好啦，你說那些要幹嘛？      │
│丙○○：你說什麼？                                        │
│甲○○：對呀。                                            │
│丙○○：說什麼？                                          │
│甲○○：游泳就...。                                       │
│丙○○：我還沒跟我弟說，昨天我講給我妹聽，我妹說不好啦，說│
│        不行啦，說之前去游，游泳得到腸病毒，你知道嗎。    │
│甲○○：你就說你，我不會說、我不知道啦。                  │
│丙○○：嘿。                                              │
│甲○○：隨便、隨便啦。                                    │
│丙○○：我過去喔？                                        │
│甲○○：啊？                                              │
│丙○○：我過去好嗎？                                      │
│甲○○：...。                                             │
│丙○○：不然留兩百、留兩百晚上吃牛排呀？（笑...）         │
│甲○○：要多少？                                          │
│丙○○：四百，我再跟我媽討一百。                          │
│甲○○：嘿。                                              │
│丙○○：這樣剛好五百。                                    │
│甲○○：喔，這樣你順便帶你那個什麼、雙證件過來一下，趕緊。│
│丙○○：帶充電器阿？                                      │
│甲○○：雙證件啦。                                        │
│丙○○：什麼？                                            │
│甲○○：我要辦預付卡啦。                                  │
│丙○○：我沒預付卡阿。                                    │
│甲○○：我說我啦。                                        │
│丙○○：你的預付卡？                                      │
│甲○○：我要辦預付卡，你用、你去幫我辦啦。                │
│丙○○：要用我的名字辦啦？                                │
│甲○○：嘿啦。                                            │
│丙○○：好啦，好啦。                                      │
│甲○○：辦預付卡而已？                                    │
│丙○○：對呀。                                            │
│甲○○：要雙證件喔。                                      │
│丙○○：就健保卡跟身分證咩。                              │
│甲○○：嘿呀、嘿呀、嘿呀。                                │
│丙○○：喔，這樣好阿。                                    │
│甲○○：阿你錢要帶足夠，你不要到時又怪少多少、少多少的，這│
│        樣我就不好意思沒法度了。                          │
│丙○○：就找我媽才四百而已。                              │
│甲○○：嗯？                                              │
│丙○○：阿我媽去我大舅那邊的樣子啦。                      │
│甲○○：嗯，你看！我就最不喜歡人家這樣。                  │
│丙○○：阿現在先說給你聽咩，坦白說給你聽咩。              │
│甲○○：啊？                                              │
│丙○○：坦白說給你聽阿，現在被我妹偷拿一百走了。          │
│甲○○：嗯？                                              │
│丙○○：就四張一百剛剛好阿。                              │
│甲○○：你妹偷你的錢？                                    │
│丙○○：嘿呀，她偷走我一百。                              │
│甲○○：剩四百這樣喔？                                    │
│丙○○：嘿呀，用...ㄝ阿。                                 │
│甲○○：啊？                                              │
│丙○○：用...ㄝ阿。                                       │
│甲○○：后！你看，我就覺得你都、跟以前同款都。            │
│丙○○：同款阿，沒變阿，我就跟你實話實說阿。              │
│甲○○：阿哉？（台語意：怎知道）啊？                      │
│丙○○：阿你不是說要給我氣球？                            │
│甲○○：對咩。                                            │
│丙○○：嘿呀。我就過去咩。怎樣？你說怎樣？怎樣？說不對了，│
│        怎樣？                                            │
│甲○○：有氣球沒有錯，我再拿一個氣球給你沒有錯。          │
│丙○○：嘿呀。                                            │
│甲○○：...。                                             │
│丙○○：啊？                                              │
│甲○○：只有氣球而已。                                    │
│丙○○：我聽不到。                                        │
│甲○○：只有氣球而已。                                    │
│丙○○：你只送我這個而已喔。                              │
│甲○○：啊？                                              │
│丙○○：那這樣牛排先不要吃，跟你拿五百好了。錶就當作生日禮│
│        物，給你媽戴。                                    │
│甲○○：不要再說到錶，現在說正題好嗎？                    │
│丙○○：好阿。看你怎樣阿。                                │
│甲○○：要看我怎樣？                                      │
│丙○○：看你有無要對我..，我沒那麼貪啦，放心啦！          │
│甲○○：你真的要五百？                                    │
│丙○○：應該是有夠五啦。                                  │
│甲○○：好。                                              │
│丙○○：好啦。                                            │
│甲○○：好，我過去囉。                                    │
│丙○○：啊？                                              │
│甲○○：嘿。                                              │
│丙○○：好，掛掉了。                                      │
└─────────────────────────────┘
┌─────────────────────────────┐
│附表二、監聽日期：98年9月26日（共3通）                    │
├─────────────────────────────┤
│(一)時間：01：17：20（通話時間：39秒）                      │
│◎通話對象：綽號「阿英」（丙○○）以0000-000000撥打甲○○ │
│            持用之0000-000000門號。                       │
│丙○○：喂。                                              │
│甲○○：喂？                                              │
│丙○○：你怎麼拿這麼少給我？                              │
│甲○○：什麼啦？                                          │
│丙○○：你怎麼拿這麼少給我？                              │
│甲○○：一丸這麼大丸！你！                                │
│丙○○：嗯，拜託。....。                                  │
│甲○○：好啦，三更半夜的別再說了。                        │
│丙○○：明天幾點過去？                                    │
├─────────────────────────────┤
│(二)時間：13：56：20（通話時間：2分39秒）                   │
│◎通話對象：綽號「阿英」（丙○○）以0000-000000撥打甲○○ │
│            持用之0000-000000門號。                       │
│甲○○：嘿。                                              │
│丙○○：要去游泳囉？要去游喔？昨天你約我的呢！            │
│甲○○：啊？                                              │
│丙○○：你昨天約我去游泳阿。                              │
│甲○○：三個人喔？                                        │
│丙○○：沒，她不能去啦，我弟知道他會打我。                │
│甲○○：那就不要了。                                      │
│丙○○：不要游囉？                                        │
│甲○○：嘿呀。                                            │
│丙○○：我們兩個游就好啦。                                │
│甲○○：重點是要... 拿三十元給她，沒游也不要緊，沒游也不要│
│        緊好不好，重點是要拿三十、拿三十元給她阿。        │
│丙○○：昨天...打給我。                                   │
│甲○○：啊？                                              │
│丙○○：昨天...打給我。                                   │
│甲○○：嗯！？                                            │
│丙○○：一點而已，好不好？                                │
│甲○○：阿？                                              │
│丙○○：喂，我過去順便買氣球。                            │
│甲○○：什麼？                                            │
│丙○○：我過去順便買氣球咩。                              │
│甲○○：不然你，對，我直接拿氣球給你就好了。              │
│丙○○：這樣吸管呢？                                      │
│甲○○：怎樣？                                            │
│丙○○：再一點給我。                                      │
│甲○○：沒法度啦。                                        │
│丙○○：有啦。我拿三百給你。                              │
│甲○○：啊？                                              │
│丙○○：我拿三百給你啦。                                  │
│甲○○：嘿。                                              │
│丙○○：我過去了。                                        │
│甲○○：ㄟ。                                              │
│丙○○：要不要？                                          │
│甲○○：氣球我拿給你，你就要走了。                        │
│丙○○：怎樣？是怎樣？                                    │
│甲○○：嘿呀。                                            │
│丙○○：是有什麼要緊事？                                  │
│甲○○：不是要緊，我等下有事。                            │
│丙○○：等一下有事情喔？                                  │
│甲○○：嘿呀。                                            │
│丙○○：好啦、好啦。                                      │
│甲○○：怎樣？                                            │
│丙○○：好咩。                                            │
│甲○○：好，好是怎樣？                                    │
│丙○○：好啦！                                            │
│甲○○：好是怎樣咩？                                      │
│丙○○：好我現在過去咩。                                  │
│甲○○：嘿。                                              │
│丙○○：阿我要氣球咩。                                    │
│甲○○：我拿氣球給你咩。                                  │
│丙○○：阿一點點給我三百阿。                              │
│甲○○：好啦、好啦。                                      │
│丙○○：好。                                              │
│甲○○：嗯。                                              │
├─────────────────────────────┤
│(三)時間15：04：13（通話時間：4分23秒）                     │
│◎通話對象：綽號「阿英」（丙○○）以0000-000000撥打甲○○ │
│            持用之0000-000000門號。                       │
│丙○○：喂？喂。                                          │
│甲○○：喂。                                              │
│丙○○：等一下、等一下，你現在在車裡嘛？                  │
│甲○○：什麼啦？                                          │
│丙○○：說帶..去買氣球啦。                                │
│甲○○：啊？                                              │
│丙○○：等下載我去買氣球啦。                              │
│甲○○：..。                                              │
│丙○○：去買氣球給我阿。                                  │
│甲○○：我不要，我東西都多給你了，不然你現在是在..，剛才就│
│        有跟你講了。                                      │
│丙○○：阿你之前就有說要買給我阿。                        │
│甲○○：那我剛怎麼跟你說？你現在是要跟我「揮（台語）」喔？│
│丙○○：你說..。                                          │
│甲○○：你現在是要跟我「揮」啦？！                        │
│丙○○：我不是跟你「揮」啦！                              │
│甲○○：不然是怎樣？                                      │
│丙○○：你昨天就說要給我咩。                              │
│甲○○：我剛才怎麼跟你說阿？                              │
│丙○○：說沒「空的」，不然就氣球而已。                    │
│甲○○：幹你娘！剛才你來的時候，「你爸」（台語）怎麼跟你說│
│        ？啊？                                            │
│丙○○：啊，你叫我來在這裡用阿。                          │
│甲○○：我是不是說氣球我沒有要買給你了？東西我有多給你呀。│
│丙○○：啊？                                              │
│甲○○：我是不是跟你、我是不是這樣跟你說？                │
│丙○○：怎樣？我聽不清楚。                                │
│甲○○：啊？                                              │
│丙○○：聽不清楚啦。                                      │
│甲○○：什麼？                                            │
│丙○○：聽不清楚啦！                                      │
│甲○○：嘿，你剛才說什麼手機怎樣？                        │
│丙○○：那個亞太的手機阿。                                │
│甲○○：嘿，你說你那支白色手機喔？                        │
│丙○○：不是，是別支。                                    │
│甲○○：啊？                                              │
│丙○○：新的啦。                                          │
│甲○○：可以拍照嗎？                                      │
│丙○○：應該是可以吧，還是不行，我沒注意看。              │
│甲○○：不行就不行，看那個有沒有鏡頭而已阿。              │
│丙○○：等我，等我一下喔。照不到，喂？                    │
│甲○○：嘿？                                              │
│丙○○：照不到阿。                                        │
│甲○○：沒有。                                            │
│丙○○：沒有。                                            │
│甲○○：沒鏡頭就對了？                                    │
│丙○○：嘿。                                              │
│甲○○：幹你娘沒鏡頭，什麼種類？滑蓋的還是？              │
│丙○○：就以前我們拿的那種藍色舊的那種有沒有？            │
│甲○○：什麼藍色舊型？是掀蓋的還是不是掀蓋的？還是..。    │
│丙○○：不是，不是，是用按的。                            │
│甲○○：用按的？                                          │
│丙○○：嘿呀。                                            │
│甲○○：比你的那個還爛就對了？                            │
│丙○○：沒，更好。                                        │
│甲○○：啊？                                              │
│丙○○：更好。                                            │
│甲○○：更好？                                            │
│丙○○：嗯。                                              │
│甲○○：更好，沒照相的？                                  │
│丙○○：對呀，我這支也沒有阿，我媽那支也沒有阿。          │
│甲○○：嗯你的「機掰」（台語）啦。                        │
│丙○○：真的阿。...。                                     │
│甲○○：是..是3G的手機嗎？                                │
│丙○○：可以阿，應該可以阿。                              │
│甲○○：什麼應該可以，沒鏡頭要怎麼3G？                    │
│丙○○：就2G的阿。                                        │
│甲○○：啊..哼..。                                        │
│丙○○：像我們對講也不用錢阿。                            │
│甲○○：對講什麼？                                        │
│丙○○：像我們這樣對講有沒有？                            │
│甲○○：阿你不會請給我？                                  │
│丙○○：我沒錢，我還請給你？                              │
│甲○○：你請一張預付卡就好了，亞太預付卡就好啦。          │
│丙○○：阿就沒錢咩。                                      │
│甲○○：哼。這樣就..。                                    │
│丙○○：....。                                            │
│甲○○：什麼？你在說什麼啦？啊？                          │
│丙○○：說你有錢不會自己買。                              │
│甲○○：你剛在說什麼？                                    │
│丙○○：說你、說你..。                                    │
│甲○○：講話要「剛好」一點喔。                            │
│丙○○：阿阿阿我的意思是你有..。                          │
└─────────────────────────────┘

司法院資訊處製作；財團法人民間司法改革基金會備份。
